臺灣彰化地方法院刑事判決
110年度易字第317號
公  訴  人  臺灣彰化地方檢察署檢察官
被      告  展鴻奎



上列被告因加重竊盜案件，經檢察官提起公訴（110年度偵字第3
530號），本院判決如下：
    主    文
展鴻奎犯毀壞安全設備侵入住宅竊盜罪，處有期徒刑拾月。
未扣案之犯罪所得新臺幣伍仟元、威士忌酒參瓶、蜂蜜壹瓶沒收
，於全部或一部不能沒收或不宜執行沒收時，追徵其價額。
    犯罪事實
一、展鴻奎意圖為自己不法之所有，基於竊盜之犯意，於民國11
    0年1月23日凌晨1時30分許至2時46分許期間某時，騎車牌號
    碼000-000號普通重型機車，至李華津位於彰化縣○○鄉○○村○
    ○路000巷○號（住址詳卷）之住宅，徒手破壞該住宅之大門
    門鎖後，開啟大門侵入屋內，竊取李華津所有之新臺幣（下
    同）5,000元、威士忌酒3瓶（價值3,000元）、蜂蜜1瓶（價
    值600元），得手後騎上述機車逃逸。嗣經李華津於同日上
    午7時15分許發覺遭竊後，報警循線查獲。 
二、案經李華津訴由彰化縣警察局彰化分局報告臺灣彰化地方檢
    察署檢察官偵查起訴。
    理    由
一、以下引用之供述證據及非供述證據，檢察官、被告於本院審
    理時，均未爭執證據能力，且本院審酌各該證據均非屬違法
    取得之證據，復經本院於審判期日就該等證據進行調查、辯
    論，是以依法均得做為本案證據使用。
二、訊據被告展鴻奎對於上述犯罪事實坦承不諱，核與證人即被
    害人李華津證述之情節相符，並有車輛詳細資料報表、監視
    器錄影畫面截圖、蒐證照片、現場照片、內政部警政署刑事
    警察局鑑定書等件附卷可以佐證，足認被告出於任意性之自
    白與事實相符，本件事證明確，被告犯行可以認定。
三、論罪科刑：
  ㈠核被告所為，係犯刑法第321條第1項第1、2款毀壞安全設備
    侵入住宅竊盜罪。
  ㈡爰審酌被告曾有多件竊盜等前科，仍未能深切警惕，顯對刑
    罰之反應力薄弱，且正值壯年，竟不思以正途獲取財物，再
    犯本案犯行，其所為之竊盜犯行，係以毀壞安全設備侵入他
    人住宅之方式犯之，對被害人財產及居住安全造成實質危害
    ；再斟酌被告犯後坦承犯行之態度，及其犯罪之動機、目的
    、所竊取財物之價值，及其國中肄業之智識程度，尚未與被
    害人達成民事上和解等一切情狀，量處如主文所示之刑。
四、沒收部分：被告竊盜所竊得之現金5,000元、威士忌酒3瓶（
    價值3,000元）、蜂蜜1瓶（價值600元），為其犯罪所得之
    物，因尚未扣案，亦未歸還被害人，爰依刑法第38條之1第1
    項前段、第3項規定，宣告沒收，於全部或一部不能沒收或
    不宜執行沒收時，追徵其價額。
五、據上論斷，應依刑事訴訟法第299條第1項前段，刑法第321
    條第1項第1款、第2款、第38條之1第1項前段、第3項，刑法
    施行法第1條之1第1項，判決如主文。
本案經檢察官何蕙君起訴，檢察官傅克強到庭執行職務。
中    華    民    國  110    年     5    月     27    日
                  刑事第四庭    法  官  余仕明
以上正本證明與原本無異。
如不服本判決應於收受判決後20日內向本院提出上訴書狀，並應
敘述具體理由。其未敘述上訴理由者，應於上訴期間屆滿後20日
內向本院補提理由書( 均須按他造當事人之人數附繕本) 「切勿
逕送上級法院」。
告訴人或被害人對於判決如有不服具備理由請求檢察官上訴者，
其上訴期間之計算係以檢察官收受判決正本之日期為準。
中　　華　　民　　國　　110 　年　　5 　　月　　27　　日
                                書記官  姚志鴻
附錄本案論罪科刑法條：
中華民國刑法第321條
犯前條第1項、第2項之罪而有下列情形之一者，處6月以上5年以
下有期徒刑，得併科50萬元以下罰金：
一、侵入住宅或有人居住之建築物、船艦或隱匿其內而犯之。
二、毀越門窗、牆垣或其他安全設備而犯之。
三、攜帶兇器而犯之。
四、結夥三人以上而犯之。
五、乘火災、水災或其他災害之際而犯之。
六、在車站、港埠、航空站或其他供水、陸、空公眾運輸之舟、
    車、航空機內而犯之。
前項之未遂犯罰之。